Inventaris van de verzameling Buitenlandse Kaarten Leupe,: Eerste Gedeelte (VEL)
Nationaal Archief, Den Haag
- Landkaarten, plans, enz., 4.VEL - C
  - Amerika, 4.VEL - C.3
    - Zuid-Amerika, 4.VEL - C.3.4
      - Suriname
        - Rivier Commewijne (Boven)
          - Plantages en landen gelegen aan de linkeroever (in 't afvaren)
            - Kaart van een stuk land, gelegen in de Commewyne, links in het afvaren; 1e gedeelte van de Plantagie Bruynsberg., 1732.; 4.VEL - 1811; Manuscript Groot 0.335 - 0.425 El.; Schaal van 100 Kettingen à 66 Rijnlandse voeten = 123 strepen.; de Lavaux
            - Kaart van een stuk land, gelegen in de Commewyne, links in het afvaren; 2e gedeelte van de Plantagie Bruynsberg., 1732.; 4.VEL - 1812; Manuscript Groot 0.335 - 0.425 El.; Schaal van 100 Kettingen à 66 Rijnlandse voeten = 123 strepen.; de Lavaux
            - Kaart van een stuk land, gelegen in de Commewyne, links in het afvaren; 2e gedeelte van de Plantagie Bruynsberg, by de Kreek Carameca., 1733.; 4.VEL - 1813; Manuscript Groot 0.43 - 0.275 El.; Schaal van 60 Kettingen à 5 1/2 Rijnlandse roeden = 203 strepen.; J. Freuytenier
              Vervaardigd door J. Freuytenier. Gezw. Land.
            - Kaart van een stuk land, gelegen in de Commewyne, links in het afvaren; 2e gedeelte van de Plantagie Bruynsberg. by de Kreek Carameca., 1733.; 4.VEL - 1814; Manuscript Groot 0.43 - 0.275 El.; Schaal van 60 Kettingen à 5 1/2 Rijnlandse roeden = 203 strepen.; J. Freuytenier
            - Kaart van een stuk grond voor dezen behoord hebbende aan de Plantagie Curcabo., 1732.; 4.VEL - 1815; Manuscript Groot 0.32 - 0.21 El.; Schaal van 100 Kettingen à 66 Rijnlandse voeten = 240 strepen.; de Lavaux
            - Kaart van de Plantagien aan de beneden Commewyne en een gedeelte der Hoer Helina Creeq., 4.VEL - 1816; Manuscript Groot 0.17 - 0.34 El.; Schaal van 200 Kettingen à 66 Rijnlandse voeten = 70 strepen.
              Met de namen der eigenaars.
            - Kaart van de Plantagien aan de beneden Commewyne en een gedeelte der Hoer Helina Creeq, tusschen de Plantagie van Mevr. Dubbe en de Nieuwe fortres Amsterdam., 4.VEL - 1817; Manuscript Groot 0.54 - 0.84 El.; Schaal van 200 Kettingen à 66 Rijnlandse voeten = 200 strepen.
            - Kaart der Meetingen en opservatien van de Concessien en landen, tusschen de Oerlyna Kreek ende fortres Nieuw Amsterdam, aan de Zuydwall der rivier Comowinie., 1787.; 4.VEL - 1818; Manuscript Groot 0.60 - 0.95 El.; Schaal van 120 Kettingen à 66 Rijnlandse voeten = 148 strepen.; J.C. v Henemann
              Vervaardigd door J.C. v Henemann. Beëd. Ingen.
            - Kaart der Meetingen en opservatien van de Concessien en landen, tusschen de Oerlyna Kreek ende fortres Nieuw Amsterdam, aan de Zuydwall der rivier Comowinie, met eenige andere metingen., 1787.; 4.VEL - 1819; Manuscript Groot 0.60 - 0.95 El.; Schaal van 120 Kettingen à 66 Rijnlandse voeten = 148 strepen.; J.C. v Henemann
            - Kaart van twee stukken land, gelegen aan de Commewyne naby de fortres N. Amsterdam., 4.VEL - 1820; Manuscript Groot 0.82 - 0.82 El.; Schaal can 60 Kettingen à 66 R. v. = 151 strepen.; P.D. Desmaretz
              Vervaardigd door P.D. Desmaretz.
              De latere plantagien La Bonheur en Soelen.
            - Kaart van de onbewerkte landen van het fortres N. Amsterdam, besloten tusschen de Plantages Soelen, Voorburg enz., 1789.; 4.VEL - 1821; Manuscript Groot 0.55 - 0.53 El.; Schaal van 40 Kettingen à 5 1/2 Rijnlandse roeden = 133 strepen.; F. C. Roswall
              Vervaardigd door F. C. Roswall. 1e Luit. Art.
            - Kaart van de onbewerkte landen van het fortres N. Amsterdam, besloten tusschen de Plantages Soelen, Voorburg enz., 1789.; 4.VEL - 1822; Manuscript Groot 0.57 - 0.50 El.; Schaal van 32 Kettingen = 103 strepen.; J. Roux
              Vervaardigd door J. Roux. Cadet Bomb.
              kopie volgens Roswall.
            - Plan en situatiekaart van de Plantagie Spieringshoek, gelegen in Beneden Commewyne., 4.VEL - 1823; Manuscript Groot 0.59 - 0.37 El.; Schaal van 60 Kettingen Rijnlandse = 480 strepen.
              Met uitvoerige beschrijving de gebouwen en bewerkte gronden.
          - Plantages en landen gelegen aan kreken op de linkeroever
            - Casiwinica Kreek
              - Kaart van een stuk grond, gelegen boven in Casuwinica Creeck., 1731.; 4.VEL - 1824; Manuscript Groot 0.42 - 0.33 El.; Schaal van 60 Kettingen = 130 strepen.; J. Freuytenier
              - Kaart van een stuk grond, gelegen boven in Casuwinica Creeck, links in het opvaren., 1731.; 4.VEL - 1825; Manuscript Groot 0.42 - 0.33 El.; Schaal van 60 Kettingen = 130 strepen.; J. Freuytenier
              - Kaart van een stuk grond, gelegen boven in Casuwinica Creeck, links in het opvaren, gelegen naast de Plantagie Onnobo, regts in het opvaren., 1732.; 4.VEL - 1826; Manuscript Groot 0.55 - 0.43 El.; Schaal van 100 Kettingen = 200 strepen.; J. Freuytenier
            - Commetewane Kreek
              - Kaart van de Plantagie Castanienboom, links in het opvaren van genoemde Kreek gelegen., 1736.; 4.VEL - 1827; Manuscript Groot 0.39 - 0.29 El.; Schaal van 140 Kettingen à 5 1/2 Rijnlandse roeden = 122 strepen.; J. van Dyck
                Vervaardigd door J. van Dyck, Gezw. Landm.
              - Kaart van een gedeelte van de Plantagie Castanienboom., 1736.; 4.VEL - 1828; Manuscript Groot 0.39 - 0.25 El.; Schaal van 100 Kettingen à 5 1/2 Rijnlandse roeden = 104 strepen.; J. van Dyck
              - Kaart van eenige stukken land, gelegen in de Commetewanica Creeq, beginnende met de boven lyn van de plantagie Sinabo. enz., 1735.; 4.VEL - 1829; Manuscript Groot 0.44 - 0.27 El.; Schaal van 100 Kettingen à 5 1/2 Rijnlandse roeden = 100 strepen.; A. Freuytenier
                Vervaardigd door A. Freuytenier. Gezw. Landm.
              - Kaart van hermeting van de Plantagien La Solitude en Oosterhuys enz., 1769.; Manuscript Groot 0.345 - 0.22 El.; Schaal van 200 Kettingen à 66 Rijnlandse voeten = 89 strepen.; F. Lieftinck
                Vervaardigd door F. Lieftinck Geëx. en Gezw. Ingen en Landm.
                Voorheen inv. nr. 1830, stuk ontbreekt
              - Kaart van hermeting van de Plantagien La Solitude en Oosterhuys enz. van een ander gedeelte., 1769.; 4.VEL - 1831; Manuscript Groot 0.345 - 0.22 El.; Schaal van 200 Kettingen à 66 Rijnlandse voeten = 89 strepen.; La Solitude; Oosterhuys; F. Lieftinck
              - Kaart vertoonende eenige aen de Commetuane Kreek en aan 't Canaal van de Hoer Helena Kreek en deszelvs verlenging leggende Plantagien enz., 1781.; 4.VEL - 1832; Manuscript Groot. 0.50 - 0.70 El.; Schaal van 100 Kettingen à 66 Rijnlandse voeten = 148 strepen.; Ad. Hendr. Helleday
                Vervaardigd door Ad. Hendr. Helleday. Gezw. Landm.
                Met aanwijzing van twee nieuw ontdekte Kreken.
              - Schets van de Creek waardoor men de landen van de Plantagien de Hulp en Montauban zoude kunnen loosen., 1780.; 4.VEL - 1833; Manuscript Groot 0.41 - 0.32 El.; J. P. Mazer
                Vervaardigd door J. P. Mazer.
            - Orellana Kreek (Hoer Helena Kreek)
              - Kaart van eenige Plantagien, gelegen aan de Orellana Kreek, aande linkerhand in het opvaren., 1746.; 4.VEL - 1834; Manuscript Groot 0.33 - 0.20 El.; P. Gardin
              - Kaart der meetingen en opservatien van de Oerlyna Kreek en Canaal., 1789.; 4.VEL - 1835; Manuscript Groot 0.60 - 1.20 El.; Schaal van 130 Kettingen à 66 Rijnl voeten = 160 strepen.; J.C. v Heneman
                Vervaardigd door J.C. v Heneman. Beëd. Ingen.
              - Kaart van een gedeelte van het Canaal der Oerlyna Kreek nae boven strekkende., 1783.; 4.VEL - 1836; Manuscript Groot. 0.63 - 0.46 El.; Schaal van 170 Kettingen à 66 Rijnlandse voeten = 413 strepen.; J.C. v Heneman
            - Commewijne - Suriname
              - Kaart van eenige landen, gelegen zoowel aan de Commewyne en Suriname, ter wederzijden van het fortres Nieuw Amsterdam., 1748.; 4.VEL - 1837; Manuscript Groot 0.32 - 0.21 El.; P. Gardin
              - Kaart van eenige landen, gelegenzoowel aan de Commewyne en Suriname, ter wederzijden van het fortres Nieuw Amsterdam., 1766.; 4.VEL - 1838; Manuscript Groot 0.165 - 0.18 El.; Schaal van 600 Kettingen = 80 strepen.
                Hierop tevens een gedeelte van de Paulus Kreek.
              - Kaart van eenige landen, gelegenzoowel aan de Commewyne en Suriname, ter wederzijden van het fortres Nieuw Amsterdam., 4.VEL - 1839; Manuscript Groot 0.33 - 0.41 El.; Schaal van 150 Kettingen à 66 Rijnlandse voeten = 93 strepen.; C. W. v. Jeckel
                Vervaardigd door C. W. v. Jeckel.
              - Kaart van eenige landen, gelegenzoowel aan de Commewyne en Suriname, ter wederzijden van het fortres Nieuw Amsterdam, tusschen Soelen en Susanna daal., 1791.; 4.VEL - 1840A - 1840B; Manuscript Groot 0.305 - 0.475 El.; Schaal van 50 Kettingen = 81 strepen.; J.C. van Heneman
                Vervaardigd door J.C. van Heneman. Capt. Luit. Ingen.
                - Manuscript, 4.VEL - 1840A
                - Kaart van berekening van den inhoud van het getal der akkers enz., 4.VEL - 1840B
            - Commewijne - Paulus Kreek
              - Kaart van de Plantagien Noitgedagt en Commowyne en Richelieu in Paulus Creeq, benevens de distancie tusschen beide., 1765.; 4.VEL - 1841; Manuscript Groot 0.25 - 0.65 El.; Schaal van 250 Kettingen à 66 Rijnlandse voeten = 163 strepen.; C. J. Gosseky
                Vervaardigd door C. J. Gosseky. Gezw. Landm.
          - Plantages en landen gelegen aan de rechteroever (in 't afvaren)
            - Kaart van de scheidlinien van de Plantagie de Goudmyn., 1732.; 4.VEL - 1842; Manuscript Groot 0.315 - 0.215 El.; Schaal van 110 Kettingen à 66 Rijnlandse voeten = 95 strepen.; J. Reynet
            - Kaart van de scheidlinien van de Plantagie Rosenburg., 1732.; 4.VEL - 1843; Manuscript Groot 0.38 - 0.295 El.; Schaal van 100 Kettingen à 66 Rijnlandse voeten = 162 strepen.; de Lavaux
              Vervaardigd door de Lavaux.
            - Kaart van eenige plantagien, gelegen aan beide oevers van de Commewyne, tusschen Bruynsburg en Utrecht., 1777.; 4.VEL - 1844; Manuscript Groot 0.50 - 03.36 El.; Schaal van 100 Kettingen à 66 R.v. = 125 strepen.; N. Goetzee
              kopie volgens Lavaux. 1732.
            - Kaart van het eerste gedeelte van de Plantagie Bruynsburg., 1732.; 4.VEL - 1845; Manuscript Groot 0.42 - 0.33 El.; Schaal van 100 Kettingen à 66 Rijnlandse voeten = 123 strepen.; de Lavaux
            - Kaart van het tweede gedeelte van de Plantagie Bruynsburg., 1732.; 4.VEL - 1846; Manuscript Groot 0.42 - 0.33 El.; Schaal van 100 Kettingen à 66 Rijnlandse voeten = 123 strepen.; de Lavaux
            - Kaart van het derde gedeelte van de Plantagie Bruynsburg., 1732.; 4.VEL - 1847; Manuscript Groot 0.42 - 0.33 El.; Schaal van 100 Kettingen à 66 Rijnlandse voeten = 123 strepen.; de Lavaux
            - Kaart van het vierde gedeelte van de Plantagie Bruynsburg., 1732.; 4.VEL - 1848; Manuscript Groot 0.42 - 0.33 El.; Schaal van 100 Kettingen à 66 Rijnlandse voeten = 123 strepen.; de Lavaux
            - Generaale kaart van de Noordzyde der Beneden rivier Commewyne, van Braamspunt af tot de laatste plantagie in de Warappe Creque enz., 1770.; 4.VEL - 1849; Manuscript Groot 0.53 - 1.00 El.; Schaal van 500 Kettingen à 66 Rijnlandse voeten = 230 strepen.; A.H. Helleday
              Vervaardigd door A.H. Helleday. Gezw. Landm.
              Met de namen der plantagien en groote in akkers.
            - Generaale kaart van de Noordzyde der Beneden rivier Commewyne, van Braamspunt af tot de laatste plantagie in de Warappe Creque enz, waarin met rood aangewezen zyn de gronden die tot Plantagien zouden kunnen worden uitgegeven, zoo men liet graven de Creeq a, b, c, d., 1770.; 4.VEL - 1850; Manuscript Groot 0.28 - 0.47 El.; Schaal van 1400 Kettingen à 66 Rijnlandse voeten = 324 strepen.; A.H. Helleday
              kopie Helleday.
            - Generaale kaart van de Noordzyde der Beneden rivier Commewyne, van Braamspunt af tot de laatste plantagie in de Warappe Creque enz, waarin met rood aangewezen zyn de gronden die tot Plantagien zouden kunnen worden uitgegeven, zoo men liet graven de Creeq a, b, c, d., 1772.; 4.VEL - 1851; Manuscript Groot 0.57 - 0.31 El.; Schaal van 800 Kettingen à 66 Rijnlandse voeten = 180 strepen.
            - Generaale kaart van de Noordzyde der Beneden rivier Commewyne, van Braamspunt af tot de laatste plantagie in de Warappe Creque enz, waarin met rood aangewezen zyn de gronden die tot Plantagien zouden kunnen worden uitgegeven, zoo men liet graven de Creeq a, b, c, d, tot het aanleggen van Plantagien., ca. 1786.; 4.VEL - 1852; Groot 0.20 - 0.11 El.; Schaal van 800 Kettingen à 66 Rijnlandse voeten = 180 strepen.
            - Generaale kaart van de Noordzyde der Beneden rivier Commewyne, van Braamspunt af tot de laatste plantagie in de Warappe Creque enz, waarin met rood aangewezen zyn de gronden die tot Plantagien zouden kunnen worden uitgegeven, zoo men liet graven de Creeq a, b, c, d, tot het aanleggen van Plantagien, met eenige wyzigingen A., 4.VEL - 1853; Manuscript Groot 0.245 - 0.40 El.; Schaal van 800 Kettingen à 66 Rijnlandse voeten = 180 strepen.
            - Generaale kaart van de Noordzyde der Beneden rivier Commewyne, van Braamspunt af tot de laatste plantagie in de Warappe Creque enz, waarin met rood aangewezen zyn de gronden die tot Plantagien zouden kunnen worden uitgegeven, zoo men liet graven de Creeq a, b, c, d, tot het aanleggen van Plantagien, met eenige wijzigingen B., 4.VEL - 1854; Manuscript Groot 0.245 - 0.40 El; Schaal van 600 Kettingen à 66 Rijnlandse voeten = 136 strepen.
            - Kaart van eenige landen, gelegen aande beneden Comawine, tusschen Cottica en de Matappica Creeq., 4.VEL - 1855; Manuscript Groot 0.67 - 0.48 El.; Schaal van 70 Kettingen à 66 Rijnlandse voeten = 65 strepen.
            - Kaart van de Plantagien, van Belgarde tot aan het geprojecteert Canaal by de redout Leyden., Eind 18e eeuw.; 4.VEL - 1856; Manuscript Groot 0.49 - 0.63 El.; Schaal van 200 Kettingen à 66 Rijnlandse voeten = 245 strepen.; J. C. v. Heneman
              Vervaardigd door J. C. v. Heneman ?
            - Schetskaart van een gedeelte der landen in de Colonie Suriname aan de Noordzyde der Rivier Beneden Comewyne by de redout Leyden geleegen., 1798.; 4.VEL - 1857; Manuscript Groot 0.45 - 0.60 El.; Schaal van 150 Kettingen à 66 Rijnlandse voeten = 185 strepen.; J. C. v. Heneman
          - Plantages en landen gelegen aan kreken op de rechteroever
            - Tempatie Kreek
              - Kaart van een stuk land, gelegen in de Tampati, aan de regterhand in 't opvaren., 1719.; 4.VEL - 1858; Manuscript Groot 0.50 - 0.19 El.; R. de Meester
            - Matappica Kreek
              - Generaele Caert van Mattapica en diverse sig daerin ontlastende Crequen, als Warappa, Toerpoeripa en Cabbes Criq, beneffens de Noordseyde der rivier beneden Comowyne enz., 1767.; 4.VEL - 1859; Manuscript Groot 0.435 - 0.92 El.; Schaal van 500 Kettingen à 66 Rijnlandse voeten = 230 strepen.; C. J. Gossseky
                Vervaardigd door C. J. Gossseky. Gezw. Landm.
                Met de namen der Eigenaars en groote der akkers.
              - Kaart van Matapica en omleggende Kreken., 18e eeuw.; 4.VEL - 1860; Manuscript Groot 0.37 0.43 El.; Schaal van 130 Kettingen à 66 Rijnlandse voeten = 63 strepen.
              - Kaart van Matapica en omleggende Kreken., 18e eeuw.; 4.VEL - 1861; Manuscript Groot 0.245 - 0.33 El.; Schaal van 180 Kettingen à 66 Rijnlandse voeten = 41 strepen.
              - Kaart van Matapica en omleggende Kreken, met aanwyzing der verzochte gronden., 18e eeuw.; 4.VEL - 1862; Groot 0.25 - 0.41 El.; Schaal van 100 Kettingen Surin. = 51 strepen.
              - Kaart van Matapica en onderhoorige Creecken., 1749.; 4.VEL - 1863; Manuscript Groot 0.42 - 0.52 El.; Schaal van 100 Kettingen à 66 Rijnlandse voeten = 65 strepen.; P. Gardin
                Vervaardigd doorP. Gardin. Gezw. Landm.
              - Kaart van Matapica en onderhoorige Creecken, opgenoomen en afgeteekent door, met eenige bygevoegde landen., 4.VEL - 1864; Manuscript Groot 0.39 - 0.50 El.; Schaal van 100 Kettingen à 66 Rijnlandse voeten = 65 strepen.; P. Gardin
                kopie van inv. nr. 1863.
              - Caart van de Matapica Creeq, ten deele gemeeten met de daarin vergeevene gronden, ten deele by gissinge opgenomen door: Reynet, 4.VEL - 1865; Manuscript Groot 0.71 - 0.42 El.; Schaal van 70 Kettingen à 66 Rijnlandse voeten = 65 strepen.; Matapica Creeq; J. Reynet
                Hierop afzonderlijk het land vooraan in de rivier Cottica gelegen.
              - Kaart van het District tusschen de landen aan de Oostsyde van het gedolven Canaal van Klyn Matapica en die van de Westzynde in de Mottkreek zyn geleegen, alsmede van agterlanden der plantagien in het gedolve Canaal van Tapoeripa of Groot Matapica enz., 1794.; 4.VEL - 1866; Manuscript Groot 0.67 - 0.49 El.; Schaal van 150 Kettingen à 66 Rijnlandse voeten = 185 strepen.; C. v. Henneman
                Vervaardigd door C. v. Henneman. Beëd. Ing.
                Er zyn vier stuks dezer kaart, alle op dezelfde schaal vervaardigd, maar in detail bestaat verschil.
              - Kaart van eenige stukken land, gelegen aan het gedolven Canaal van Klyn Matapica, ten behoeve van de plantagie Felix enz., 1794.; 4.VEL - 1867; Manuscript Groot 0.62 - 0.46 El.; Schaal van 150 Kettingen à 66 Rijnlandse voeten = 180 strepen.; C. v. Henneman
            - Warappa Kreek
              - Kaart van de Plantagien, gelegen in de Warappa Creeq en Canaal., 1787.; 4.VEL - 1868; Manuscript Groot 0.53 - 0.60 El.; Schaal van 100 Kettingen à 66 Rijnlandse voeten = 170 strepen.; J. C. v. Heneman
                Vervaardigd door J. C. v. Heneman. Capt. Luit. Ingenieur.
            - Matappica - Warappa
              - Kaart van de Landen tusschen het gedolven Canaal van Klein Matappica en Warapper Creeq gelegen., 18de eeuw.; 4.VEL - 1869; Manuscript Groot 0.315 - 0.195 El.; Schaal van 300 Kettingen à 66 Rijnlandse voeten = 123 strepen.
              - Kaart van nog te begeven land aan het gedolven Canaal der Warapper Kreek., 1789.; 4.VEL - 1870; Manuscript Groot 0.39 - 0.24 El.; Schaal van 120 Kettingen à 66 Rijnlandse voeten = 232 strepen.; F. G. R. Böhm
                Vervaardigd door F. G. R. Böhm. Gezw. Landm.
            - Tapoeripa Kreek
              - Schetskaartje van eenige gronden tusschen de Warapper en Matappica Creecquen., 1757.; 4.VEL - 1871; Manuscript Groot 0.31 - 0.20 El.; E. Bronsman
                Vervaardigd door E. Bronsman.
              - Kaart van een stuk land, gelegen in de Tapoeripa Creeck aan de regterhand in het opvaren, ten behoeve van de plantagie Klyn Hoop., 1754.; 4.VEL - 1872; Manuscript Groot 0.31 - 0.20 El.; Schaal van 50 Kettingen à 66 Rijnlandse voeten = 133 strepen.; J. E. Tellmann
                Vervaardigd door J. E. Tellmann. Gezw. Landm.
              - Kaart van een stuk land, gelegen in de Tapoeripa Creeck aan de linkerhand in het opvaren, ten behoeve van de plantagie Klyn Hoop., 1755.; 4.VEL - 1873; Manuscript Groot 0.35 - 0.43 El.; Schaal van 100 Kettingen à 66 Rijnlandse voeten = 153 strepen.; G. Bronsman
                Vervaardigd door G. Bronsman. Gezw. Landm.
              - Kaart van een land, gelegen aan het Canaal van Tapoeripa, ten behoeve van de Plantagie Breda., 1794.; 4.VEL - 1874; Manuscript Groot 0.485 - 0.33 El.; Schaal van 100 Kettingen à 66 Rijnlandse voeten = 125 strepen.; F. G. R. Böhm
              - Generale schetskaart van de te vergevene agterlanden, ten behoeve der Plantagies, geleegen langs het gedolven Canaal van Tapoeripa, ter linkerhand in 't opvaren., 1794.; 4.VEL - 1875; Manuscript Groot 0.75 - 0.54 El.; Schaal van 190 Kettingen à 66 Rijnlandse voeten = 135 strepen.; F. G. R. Böhm
        - Rivier Cottica (Boven-)
          - Plantages en landen gelegen aan beide oevers
            - Kaart van de landen behoorende aan de Plantagie Mawiribo aan beide oevers gelegen., 1734.; 4.VEL - 1876; Manuscript Groot 0.28 - 0.22 El.; Schaal van 100 Kettingen à 5 1/2 Rijnlandse roeden = 65 strepen.; J. Freuytenier
            - Kaart van de Plantagien, gelegen tusschen Bockestyn en Marseille, aan beide oevers van de Cottica., 1737.; 4.VEL - 1877; Manuscript Groot 0.38 - 0.24 El.; Schaal van 140 Kettingen à 66 Rijnlandse voeten = 84 strepen.; Deloncour
              Vervaardigd door Deloncour. Landm.
              Met acte van meetinge van de Plantagie Bockestyn.
            - Kaart van de Plantagien tusschen 's Haagenbos, Bokkenstein en Nieuw-Java, aan beide oevers der Cottica gelegen., 1782.; 4.VEL - 1878; Manuscript Groot 0.48 - 0.34 El.; Schaal van 100 Kettingen à Rijnlandse voeten = 108 strepen.; D. van der mei van Oosterhout
              Vervaardigd door D. van der mei van Oosterhout. Geadm. Landm.
            - Kaart van de Plantagien tusschen 's Haagenbos, Bokkenstein en Nieuw-Java, aan beide oevers der Cottica gelegen., 1782.; 4.VEL - 1879; Manuscript Groot 0.37 - 0.24 El.; Schaal van 100 Kettingen à 66 Rijnlandse voeten = 95 strepen.; D. van der mei van Oosterhout
              Met acte van meetinge van de Plantagie Texiers-gift.
            - Kaart van eenige landen aan beide oevers van de rivier Cottica gelegen., 1731.; 4.VEL - 1880; Manuscript Groot 0.29 - 0.17 El.; Schaal van 100 Kettingen à 66 Rijnlandse voeten = 130 strepen.; de Lavaux
              Met acte van meetinge van de Plantagie Nacra Kabo.
            - Kaart van de Plantagien, gelegen in de rivier Cottica, tusschen Ephrata en La Jalousie., 1798.; Manuscript Groot 0.415 - 0.42 El.; Schaal van 140 Kettingen à 66 Rijnlandse voeten = 175 strepen.; J. C. v Heneman
              Vervaardigd door J. C. v Heneman.
              Voorheen inv. nr. 1881, stuk ontbreekt
            - Kaart van een stuk land, gelegen in Cottica, achter het 3e tabbetje., 1733.; 4.VEL - 1882; Manuscript Groot 0.39 - 0.31 El.; Schaal van 100 Kettingen à 66 Rijnlandse voeten = 142 strepen.; de Lavaux
              Vervaardigd door de Lavaux. Geadm. Landm.
          - Plantages en landen gelegen aan de linkeroever (in 't afvaren)
            - Kaart van een stuk land gelegen in de rivier Cottica, links in het afvaren., 1719.; 4.VEL - 1883; Manuscript Groot 0.42 - 0.33 El.; R. de Meester
              Vervaardigd door R. de Meester. Beëd. Landm.
            - Kaart van eenige stukken land, gelegen in de rivier Cottica, links in het afvaren, tusschen het 3e en 2e tabbetje., 1728.; 4.VEL - 1884; Manuscript Groot 0.39 - 0.25 El.; Schaal van 100 Kettingen à 66 Rijnlandse voeten = 105. strepen.; J.M. van der Eyden
              Vervaardigd door J.M. van der Eyden. Gezw. landm.
            - Kaart van een stuk land gelegen in de rivier Cottica, links in het afvaren, gelegen in de bogt van het 1e tabbetje., 1728.; 4.VEL - 1885; Manuscript Groot 0.39 - 0.25 El.; Schaal van 100 Kettingen à 66 Rijnlandse voeten = 112 strepen.; J.M. van der Eyden
            - Kaart van een stuk land gelegen in de rivier Cottica, links in het afvaren, gelegen in de bogt van het 1e tabbetje, gelegen tegen over het Eiland van Egtensveen., 1728.; 4.VEL - 1886; Manuscript Groot 0.42 - 0.33 El.; Schaal van 60 Kettingen à 66 Rijnlandse voeten = 112. strepen.; J.M. van der Eyden
            - Kaart van een stuk land, gelegen aan de boven achterkant van de Plantagie Libanon, tusschen het 2e en 3e tabbetje., 1735.; 4.VEL - 1887; Manuscript Groot 0.43 - 0.27 El.; Schaal van 100 Kettingen à 66 Rijnlandse voeten = 100 strepen.; J. Freuytenier
            - Kaart van de Plantagien, gelegen in Cottica tusschen het 1e en 2e tabbetje., 1732.; 4.VEL - 1888; Manuscript Groot 0.41 - 0.33 El.; Schaal van 100 Kettingen à 66 Rijnlandse voeten = 80 strepen.; de Lavaux